臺灣高等法院刑事判決
111年度上訴字第761號
上  訴  人  
即  被  告  張家忠


選任辯護人  吳光中律師
上列上訴人因違反毒品危害防制條例案件，不服臺灣新竹地方法
院109年度訴字第362號，中華民國110年11月30日第一審判決（
起訴案號：臺灣新竹地方檢察署109年度偵字第1181號、109年度
偵字第4337號），提起上訴，本院判決如下：
    主  文
上訴駁回。
    事  實
一、甲○○明知海洛因係毒品危害防制條例第2 條第2 項第1 款所
    列管之第一級毒品，依法不得販賣、持有，竟基於販賣第一
    級毒品海洛因以營利之犯意，以其所有門號0000000000號行
    動電話為聯絡工具，與乙○○所持用門號0000000000號行動電
    話聯繫後，於民國107 年1 月28日17時34分後同日某時許，
    在其位於新竹市○○街00巷00號102 室之工作室，以新臺幣（
    下同）1,000元之價格，販賣第一級毒品海洛因1 包（毛重0
    .3 公克）與乙○○，並向乙○○收取1,000元之價金而藉以牟利
    。嗣因警方就乙○○所持用門號0000000000號之行動電話實施
    通訊監察，始循線查悉上情。
二、案經新竹縣政府警察局竹北分局報請臺灣新竹地方檢察署檢
　　察官偵查起訴。
    理  由
一、證據能力
㈠、上訴人即被告甲○○及其辯護人爭執證人乙○○於偵查中證述未
    經對質詰問無證據能力等語。然查，證人乙○○於偵查中所為
    之供述，對於被告而言，固屬被告以外之人於審判外之言詞
    陳述，然其於民國108年12月11日偵查中所為之陳述，係經
    檢察官告以拒絕證言權、具結之義務及偽證罪之處罰後，再
    命其朗讀結文並具結後所為之陳述，有該次偵訊筆錄及證人
    結文在卷可佐（見109偵1181卷第55至58頁），核其製作筆
    錄過程，並無違法取供述或證明力明顯過低之瑕疵，所為陳
    述蓋係出於供述者之真意，具信用性，本屬有證據能力之證
    人審判外陳述，是依刑事訴訟法第159條之1第2項之規定，
    當具有證據能力。至於被告及其辯護人謂以：證人乙○○未經
    對質詰問部分，查本院於審理時，已依人證調查程序，傳喚
    證人乙○○到場，命其立於證人之地位，經公訴人、被告及辯
    護人當庭交互詰問，並使被告有與之對質詰問的機會，已無
    妨害被告防禦權之虞，附此敘明。
㈡、至於被告及辯護人爭執證人乙○○於警詢時所為之陳述無證據
    能力一節。本院審酌證人乙○○業於本院審理時到庭以證人身
    分接受交互詰問，其於本院審理時之證述與於警詢時所為之
    陳述，並無明顯不符，是無引用證人乙○○此部分審判外陳述
    之必要，爰依刑事訴訟法第159 條第1項規定，認證人乙○○
    此部分審判外之陳述，無證據能力。另辯護人於本院審理時
    主張警詢筆錄與錄音恐有不一致等語，而聲請勘驗證人乙○○
    之警詢錄音，然證人乙○○於108年12月11日係以證人身分至
    新竹縣政府警察局竹北分局製作警詢筆錄，而無錄音光碟可
    供陳勘，有新竹縣政府警察局竹北分局111年4月14日函在卷
    可按（見本院卷第91頁），且本判決亦無引用證人乙○○於警
    詢時所為陳述之必要，證人乙○○於警詢時所為之陳述，無證
    據能力，亦如前述，是辯護人上開證據之調查，已無再行調
    查之必要，附此敘明。　　
㈢、除上開證據之外，本判決所引用據以認定被告犯罪事實存否
    之其餘傳聞證據，經本院於審判期日提示，並告以要旨後，
    檢察官、被告及其辯護人均未於言詞辯論終結前，就證據能
    力部分有所異議，本院復查無該等證據有違背法定程序取得
    或顯不可信之情狀，依刑事訴訟法第159條之5第2項之規定
    ，有證據能力。
㈣、本判決下列所引用其餘所依憑判斷之非供述證據，均無證據
    證明係公務員違背法定程式所取得，亦無刑事訴訟法第159 
    條之4 第1 款、第2 款顯有不可信之情況，而不得作為證據
    之情形，且均經本院於審理期日提示予檢察官、被告及辯護
    人辨識而為合法調查，自均有證據能力。
二、訊據被告固坦承門號0000000000號之行動電話為其所有及使
    用，有於107 年1 月28日以此門號行動電話與乙○○所持用門
    號0000000000號行動電話聯繫，有為4通如附表監察譯文所
    示之通話內容，且於通話結束後，乙○○有於同日某時許至其
    位於新竹市○○街00巷00號之工作室等情，惟矢口否認有何販
    賣第一級毒品海洛因犯行，辯稱：就我記憶所及，當天乙○○
    來我工作室找我聊天，他有帶甲基安非他命來我工作室施用
    ，有拿甲基安非他命給我，我和乙○○通話過程中，他提到女
    清潔工，我聽不懂是什麼，我自己沒有有施用海洛因，當天
    沒有販賣海洛因給乙○○等語（見本院卷第71、245至246頁）
    。辯護人則辯以：證人乙○○陳述以1,000元向被告購買0.3公
    克海洛因，然1,000元根本買不到0.3公克的海洛因，縱令有
    此事實，然被告主觀上也沒有販賣意圖等語。經查：　　　
㈠、本件證人乙○○有以其所持用之門號0000000000號行動電話於
    附表所示時間，撥打被告持用之門號0000000000號行動電話
    ，而先後為附表「通訊內容」欄所載之對話內容後，於107 
    年1 月28日17時34分後之同日某時許，前往被告位於新竹市
    ○○街00巷00號102室之工作室一節，業據被告供承在卷（見1
    09偵1811卷第16至17頁，本院卷第71、246頁），核與證人
    乙○○於偵查及本院審理時證述：附表所示通訊監察譯文，是
    我跟被告間的對話內容，當時被告在花園街的住處，說等一
    下會到新源街的剌青工作室，我就直接過去他在新源街的剌
    青館等他等語（見109偵1811卷第55至56頁，本院卷第218至
    219頁）大致相符，並有如附表所示之通訊監察譯文附卷可
    佐（見同上偵卷第20頁），上揭事實，洵堪認定。
㈡、被告確有於上揭時、地，販賣價值1,000元之海洛因0.3公克
    與證人乙○○一節，茲說明如下：
　⒈證人乙○○於偵查及本院審理時均明確證稱：我的行動電話是0
    000000000，被告的行動電話是0000000000號，附表編號㈡通
    話內容提到的「女清潔工」是指海洛因，被告叫我不要講的
    很明顯，就以代號去講，這是就我們購買毒品的代號，因為
    我之前講得很明顯就被他掛電話，我去他工作室，他就說用
    女清潔工代表海洛因，男的清潔工就是甲基安非他命，除了
    代號「女清潔工」外，海洛因的代號還有「女的」、「細的
    」，「粗的」是指安非他命，107年1月28日下午5點34分左
    右我就去該處（被告工作室）跟被告拿了1,000元，約0.3公
    克的海洛因，當時被告有去工作室附近的統一超商買香菸，
    他工作室1樓有堆一些東西，我還先幫他將東西移開，他才
    有辦法停車，當時我拿現金1,000元給他，他拿1包0.3公克
    的海洛因給我等語（見109偵1811卷第55至57頁，本院卷第2
    17至219頁），核與卷附如附表所示證人乙○○與被告間之通
    訊監察譯文內容相符。　　　
　⒉被告雖辯稱：我不知道乙○○在電話中說「女清潔工」是什麼
    意思，所以我回他什麼云云。然依附表編號㈡、㈢所示之通訊
    監察譯文顯示，證人乙○○於案發當日16時55分2 秒撥打被告
    之行動電話，告以：「我朋友要叫你帶女清潔工」、「我等
    你，快點」等語後，電話即掛斷，而於相隔22分後之同日17
    時17分56秒，證人乙○○又撥打被告之行動電話，被告甫接聽
    即告知：「在路上」，證人乙○○則答稱：「好」，電話亦立
    即掛斷；復於再相隔17分鐘後之同日17時34分18秒時，證人
    乙○○又打電話給被告，並告知有先替其處理好停車位一事，
    被告除告知正在統一便利超商購買香菸外，亦應允說好等語
    ，綜觀證人乙○○說出「女清潔工」一詞後，被告除於聽後曾
    馬上說：什麼等語外，之後迄至與要求其帶「女清潔工」前
    來之證人乙○○見面前，其都未再詢問證人乙○○何謂「女清潔
    工」，顯然被告已充分瞭解證人乙○○所指「女清潔工」一詞
    所代表之意義至明，益徵被告於案發當日16時55分2 秒通話
    時，初始聽到證人乙○○所口出：我朋友要叫你帶「女清潔工
    」等語後，雖曾回：什麼等語，然此應僅係其一時之不解，
    惟隨即已了然於心，知悉證人乙○○所指「女清潔工」之意義
    ，而被告未再繼續追問甚明。再者，依證人乙○○前開證述，
    可知「女清潔工」、「女的、「細的」均為購買海洛因毒品
    之代號，男的清潔工則係指甲基安非他命，核與被告於偵查
    中自承：做工、男的代表甲基安非他命、男清潔工是指甲基
    安非他命，乙○○到場問我有沒有細的，也就是指海洛因等語
    （見109偵1811卷第17頁）大致相符，被告前開置辯，已與
    事實有違。
  ⒊參以，證人丙○○於警詢及本院審理時亦證稱：我不認識被告
    ，我和乙○○於107年2月6日至同年月4月7日之通訊監察譯文
    內容（指109偵1811卷第47至48頁警詢筆錄所載Q-11至Q-20
    ）中提到「女孩子」指的是海洛因、「粗的」指的是安非他
    命，「女生」、「女孩子」、「細的」通常是指海洛因，「
    男生」、「男孩子」、「粗的」指的是安非他命，以男女性
    別及粗結來分等語（見109偵1811卷第47至48頁，本院卷第2
    39至241頁），亦核與證人乙○○前開證述情節及被告自承：
    男的代表甲基安非他命，細的指海洛因等語大致相符，益徵
    乙○○無論係在與被告間進行毒品交易，抑或與證人丙○○電話
    提及毒品種類時，因恐遭察覺，而使用隱晦字眼時所用之「
    女清潔工」、「女孩子」之「女」字確實係毒品海洛因之代
    號，且被告對此亦知之甚詳。從而，被告謂：不知「女清潔
    工」所指為何云云，要屬事後卸責之詞，無從採信。
　⒋被告復辯稱：當時是乙○○帶甲基安非他命給我，在工作室施
    用云云，然其於偵查中供稱：乙○○到場問我有沒有細的，但
    我說我沒有，他問我有沒有粗的，我就給他我用過的甲基安
    非他命給他施用等語（見109偵1811卷第17頁）；於原審羈
    押訊問時則稱：那時候乙○○拿三塊臘肉跟我換安非他命，我
    給他1,000元的量，0.2或0.3公克的量等語（見原審109聲羈
    押7卷第14頁）；於原審審理時復謂：我印象中當天我只有
    轉讓等語（見原審卷第200頁），所述前後不一致，已難信
    所述屬實。且證人乙○○與被告係從小即相識之友人一節，此
    據證人乙○○於偵查及本院審理時證述綦詳（見同上偵卷第55
    頁，本院卷第217頁），復為被告於原審審理時自承：我們
    是從小玩到大的等語在卷（見原審卷第200頁），顯見其2人
    間關係良好，證人乙○○並無刻意虛構犯罪情節以誣陷被告之
    動機；且依附表所示之4 通電話的通話內容可知，證人乙○○
    不惟於被告已允諾洗澡完後就會前來後約半個小時，又打電
    話催促被告快點，接著經過約22分鐘後，證人乙○○再打電話
    詢問被告在何處，被告回稱已在路上後，經過約17分鐘，已
    先抵達被告位於上址工作室之證人乙○○又再度打電話告知被
    告，有先主動為被告處理好停車位置俾讓其到達時能夠順利
    停車，而被告則解釋正在超商購買香菸而僅耽擱一下而已，
    綜觀此情，在在均顯見證人乙○○急欲向被告購得海洛因毒品
    之殷切，亦足徵被告意欲完成將「女清潔工」即海洛因販賣
    與證人乙○○此交易之情事，至為灼然。從而，綜合上開各項
    證據，足認被告確有於事實欄一所載時、地，交付約0.3公
    克之海洛因與乙○○，並獲取1,000元之價金甚明。被告猶執
    詞否認犯行，洵無足採。
  ⒌證人丙○○於本院審理時固證稱：我通常跟乙○○購買1,000、2,
    000不等的海洛因，1,000元可以買大約0.1公克之海洛因等
    語。惟毒品交易並無公定價格，買賣價格、數量亦可能隨雙
    方間之關係深淺、資力、毒品純度等而有所不同，況證人丙○○前開證述之毒品價格係其與乙○○間之行情價，且其於本院
    審理時已明確證述：與被告不認識等語（見本院卷第239頁
    ），足認其與被告間顯無毒品交易之經驗，亦無於被告與乙○○為本件海洛因毒品交易進行時在場見聞，是尚無從僅以證
    人丙○○前開證述，遽為有利被告認定之依憑。辯護人據此指
    述證人乙○○所述不實在一節，亦不足採。　
  ⒍於被告及辯護人雖謂：被告自己並無施用海洛因，不可能有
    海洛因可販賣云云。然被告本人有無施用海洛因核與其是否
    販賣海洛因無關，本件依上開證據，既足認被告確有販賣海
    洛因與乙○○之情事，縱令其本人並未施用海洛因，亦無解於
    其應負販賣海洛因毒品之罪責。　　
㈢、辯護人雖謂以：本件被告無販賣意圖，無證據有從中牟利等
    語。然查：
　⒈按販賣第一級毒品者，處死刑或無期徒刑；處無期徒刑者，
    得併科新臺幣二千萬元以下罰金，修正前毒品危害防制條例
    第4 條第1 項定有明文，是販賣第一級毒品海洛因屬嚴重違
    法行為，苟遭逮獲，後果非凡，毒販出售毒品時無不小心翼
    翼，不敢公然為之，此從本案被告與乙○○為毒品交易前，2
    人通話時即以「女清潔工」如此隱晦之詞語以作為第一級毒
    品海洛因之代號，亦可見一斑。而邇來政府為杜絕毒品氾濫
    ，毒害人民甚深，再三宣導教民眾遠離毒品、媒體之報導既
    深且廣，對於毒品之禁絕，應為民眾所熟悉。又政府對於查
    緝施用、轉讓及販賣毒品無不嚴格執行，且販賣毒品罪更係
    重罪，設若無利可圖，衡情一般持有毒品者，當不致輕易將
    持有毒品交付他人。況第一級毒品海洛因價格不貲、物稀價
    昂，並無公定之價格，不論任何包裝，均可任意分裝增減份
    量，每次買賣價量，亦可能隨時依雙方間之關係深淺、資力
    、需求量及對行情之認知、來源是否充裕、查緝是否嚴緊，
    購買者被查獲時供述購買對象之可能性風險之評估等，因而
    異其標準，並隨時機動調整，非可一概而論，是販賣之利得
    ，除經坦承犯行或價量俱臻明確外，委難查得實情，販賣之
    人從價差或量差中牟利方式雖異，其意圖營利之非法販賣行
    為則一，而販賣毒品屬萬國公罪，為檢警大力打擊及查緝之
    嚴重犯罪行為，從而茍無任何利益可圖，被告實無甘冒罹重
    典之極大風險，因此鋌而走險販賣第一級毒品海洛因予他人
    之理至明。再參諸證人乙○○於案發當日幾度去電詢問，被告
    應其要求到達位於上址之工作室交付第一級毒品海洛因，殊
    難想像被告在沒有任何圖利之情況下，會冒著一旦被警方查
    獲將被訴追販毒重罪之高度風險，而於如事實欄一所載時、
    地，交付第一級毒品海洛因與乙○○，至為顯然。綜上所述，
    足認被告確具有販賣第一級毒品海洛因而從中賺取買賣量差
    及價差牟利之意圖無訛，從而，被告及辯護人前開所辯實不
    足採信。
　⒉至被告雖曾於原審羈押訊問時供述：乙○○是拿3 塊臘肉來，
    是我給他甲基安非他命之對價云云（見原審109聲羈7 卷第1
    4頁），然此已為被告於原審審理時否認而供述：是乙○○拿3
     塊臘肉請我吃，不是換毒品之對價等語（見原審卷第208 
    頁），況證人乙○○於偵查及本院審理時亦從未證述有以3 塊
    臘肉交換毒品之情事，且前述被告與證人乙○○之通話內容亦
    未出現任何攸關臘肉之用語，從而，自難謂被告於如事實欄
    所述時地販賣第一級毒品海洛因與乙○○，係以交換3 塊臘肉
    以為對價，附此敘明。
㈣、綜上所述，被告所為辯解均無足採信，本案事證明確，被告
    所為販賣第一級毒品海洛因犯行洵堪認定，應予依法論科。
三、論罪
㈠、按行為後法律有變更者，適用行為時之法律，但行為後之法
    律有利於行為人者，適用最有利於行為人之法律，刑法第2 
    條第1 項定有明文。查被告為本案犯行後，毒品危害防制條
    例第4 條業於109 年1 月15日經總統以華總一義字第109000
    04091 號令修正公布，並自同年7 月15日施行。修正前毒品
    危害防制條例第4 條第1 項規定：「製造、運輸、販賣第一
    級毒品者，處死刑或無期徒刑；處無期徒刑者，得併科新臺
    幣二千萬元以下罰金。」修正後毒品危害防制條例第4 條第
    1 項則規定：「製造、運輸、販賣第一級毒品者，處死刑或
    無期徒刑；處無期徒刑者，得併科新臺幣三千萬元以下罰金
    。」是以修正後毒品危害防制條例第4 條第1 項，將法定刑
    自「死刑或無期徒刑；處無期徒刑者，得併科新臺幣二千萬
    元以下罰金」，提高為「死刑或無期徒刑；處無期徒刑者，
    得併科新臺幣三千萬元以下罰金。」。經比較新、舊法結果
    ，修正後毒品危害防制條例第4 條第1 項並無較有利於被告
    情形，依刑法第2 條第1 項前段規定，被告所為本案販賣第
    一級毒品海洛因犯行自應適用被告行為時法即修正前毒品危
    害防制條例第4 條第1 項之規定。
㈡、核被告所為，係犯修正前毒品危害防制條例第4 條第1 項之
    販賣第一級毒品罪。又被告於販賣第一級毒品海洛因前，持
    有第一級毒品海洛因之低度行為，應為販賣第一級毒品海洛
    因之高度行為所吸收，不另論罪。
㈢、本件被告犯行，有刑刑法第59條酌減其刑之適用
　⒈按犯罪之情狀顯可憫恕，認科以最低刑度仍嫌過重者，得酌
    量減輕其刑，刑法第59條定有明文。所謂「顯可憫恕」，係
    指被告之犯行有情輕法重之情，客觀上足以引起一般人同情
    ，處以法定最低刑度仍失之過苛，尚堪憫恕之情形而言。又
    販賣毒品案件中，同為販毒者，其原因動機不一，犯罪情節
    未必盡同，或有大盤毒梟者，亦有中、小盤之分，甚或僅止
    於吸毒者友儕間互通有無之有償轉讓者亦有之，其販賣行為
    所造成危害社會之程度自屬有異，於此情形，倘依其情狀處
    以適當徒刑，即足以懲儆，並可達防衛社會之目的者，自非
    不可依行為人主觀之惡性及客觀之犯行加以考量是否有可憫
    恕之處，適用刑法第59條之規定酌量減輕其刑，期使個案裁
    判之量刑斟酌至當，符合比例原則（最高法院100年度台上
    字第1231號判決意旨參照）。
　⒉查被告所為前揭販賣第一級毒品犯行，其販賣海洛因之數量
    及價格，均無從與大盤或中盤毒販等量齊觀；被告所為販賣
    毒品態樣為價格非鉅額，販售之數量也非鉅量，對象人數亦
    僅1 人，顯為小額交易，非組織性、常態性之犯罪，是以其
    惡性情節較諸大量走私進口或長期販賣毒品之「大盤」、「
    中盤」毒販顯有差異，本院認依修正前毒品危害防制條例第
    4 條第1 項死刑或無期徒刑，處無期徒刑者，得併科2 千萬
    元以下罰金之法定本刑，在與被告所犯之刑與其行為情狀比
    例衡量後，以一般人之觀點，客觀上確實會有過苛而情輕法
    重之感，實足以引起一般之同情，爰依刑法第59條之規定，
    就被告所為前揭販賣第一級毒品海洛因犯行減輕其刑。
㈣、至於辯護人於本院審理時謂以：本件被告有毒品危害防制條
    例第17條第2項減輕其刑之適用等語。然被告於警詢、偵查
    、原審及本院審理時自始否認犯行，核與毒品危害防制條例
    第17條第2項（無論修正前、後）之要件不符，辯護人此部
    分請求，要無理由。　
四、沒收說明
㈠、按供犯罪所用、犯罪預備之物或犯罪所生之物，屬於犯罪行
    為人者，得沒收之。但有特別規定者，依其規定。前2 項之
    沒收，於全部或一部不能沒收或不宜執行沒收時，追徵其價
    額，刑法第38條第2 項、第4 項分別定有明文。另按犯毒品
    危害防制條例第4 條之罪者，其供犯罪所用之物，不問屬於
    犯罪行為人與否，均沒收之，毒品危害防制條例第19條第1 
    項亦定有明文。此項關於「供犯罪所用之物，不問屬於犯罪
    行為人與否，均沒收」的規定，即屬刑法第38條第2 項但書
    所指的「特別規定」，則關於犯毒品危害防制條例第4 條之
    罪者，其供犯罪所用之物，不問屬於犯罪行為人與否，應依
    毒品危害防制條例第19條第1 項規定沒收，於全部或一部不
    能沒收或不宜執行沒收時，則依刑法第38條第4 項規定，追
    徵其價額。又按犯罪所得，屬於犯罪行為人者，沒收之，於
    全部或一部不能沒收或不宜執行沒收時，追徵其價額，刑法
    第38條之1 第1 項前段、第3 項亦分別定有明文。
㈡、未扣案門號0000000000號之行動電話1 支（含SIM 卡1 張）
    係被告所有等情，業據其於原審及本院審理時供述甚詳（見
    原審卷第53、54頁，本院卷第245頁），而該行動電話1 支
    （含SIM 卡1 張）係供其為本案販賣第一級毒品犯行時所用
    之物等情，已如前述，雖該行動電話並未扣案，然既無證據
    證明該行動電話及SIM 卡確已滅失，是仍應依毒品危害防制
    條例第19條第1 項之規定宣告沒收，並依刑法第38條第4 項
    之規定，於全部或一部不能沒收或不宜執行沒收時，追徵其
    價額。
㈢、被告為本案販賣第一級毒品海洛因犯行所取得之價金1,000元
    ，係被告之犯罪所得，雖未扣案，仍應依刑法第38條之1 第
    1 項、第3 項規定宣告沒收，並諭知於全部或一部不能沒收
    或不宜執行沒收時，追徵其價額。
五、對於原審認事用法之判斷及駁回上訴之理由
㈠、原審以被告犯行事證明確，適用修正前毒品危害防制條例第4
    條第1項及刑法第59條規定，審酌審酌販毒毒品乃毒害之源
    頭，其源不斷，流毒他人，非僅生命、身體受其侵害，造成
    人民生命健康受損之成癮性及危險性，而染上毒癮者為索得
    吸毒之資，甚至甘冒竊盜、搶奪及強盜等財產犯罪之風險，
    造成社會治安嚴重敗壞，影響所及，非僅他人之生命、身體
    將可能遭受侵害，社會、國家法益亦不能倖免，當非個人生
    命、身體法益所可比擬，而被告明知海洛因為管制之第一級
    毒品，不得非法販賣，其竟仍販賣第一級毒品海洛因予他人
    ，是被告所為足以擴散毒品並增加施用毒品人口，戕害購毒
    者之身心健康，造成危害，實有不該；並考量被告犯罪之動
    機、手段、情節、目的、犯後始終否認犯行之態度，兼衡被
    告為高中肄業之智識程度、離婚、有5 名子女，最小孩子已
    經高中畢業、其前曾從事刺青之工作，每月收入10幾萬元、
    患有阻塞性肺疾病，目前由其三姐照顧之家庭及生活狀況等
    一切情狀，量處有期徒刑15年2月；復就未扣案被告所有用
    以犯本件販賣第一級毒品犯行所用之門號0000000000號之行
    動電話1 支（含SIM 卡1 張）及本件販賣第一級毒品所得之
    價金1,000元，分別依毒品危害防制條例第19條第1項、刑法
    第第38條第4項、第38條之第1項、第3項，予以宣告沒收及
    追徵價額。經核原審認事用法均無違誤，量刑及定應執行刑
    亦屬妥適。　
㈡、被告提起上訴，猶執前詞否犯行並請求依毒品危害防制條例
    第17條第2項偵審自白減輕其刑等語，業經本院一一指駁如
    前。上訴理由復謂以：本件有刑法第59條酌減其刑之適用等
    語，查原審於量刑時，業已依刑法第59條酌減其刑之規定，
    並已於判決理由中詳述審酌被告犯罪情節、犯後態度良好及
    家庭狀況、經濟等之量刑因素，原審量刑難認有何失當而應
    予撤銷之理由。從而，本件被告上訴為無理由，應予駁回。
據上論斷，應依刑事訴訟法第368條，判決如主文。
本案經檢察官翁貫育提起公訴，檢察官羅建勛到庭執行職務。
中　　華　　民　　國　　111 　年　　7 　　月　　12　　日
                  刑事第十九庭  審判長法　官  曾淑華
                                      法　官  許文章
                                      法　官  李殷君
以上正本證明與原本無異。
如不服本判決，應於收受送達後20日內向本院提出上訴書狀，其
未敘述上訴之理由者並得於提起上訴後20日內向本院補提理由書
（均須按他造當事人之人數附繕本）「切勿逕送上級法院」。
                                      書記官  周彧亘
中　　華　　民　　國　　111 　年　　7 　　月　　12　　日
附錄：本案論罪科刑法條全文
修正前毒品危害防制條例第4條
製造、運輸、販賣第一級毒品者，處死刑或無期徒刑；處無期徒
刑者，得併科新臺幣二千萬元以下罰金。
製造、運輸、販賣第二級毒品者，處無期徒刑或七年以上有期徒
刑，得併科新臺幣一千萬元以下罰金。
製造、運輸、販賣第三級毒品者，處七年以上有期徒刑，得併科
新臺幣七百萬元以下罰金。
製造、運輸、販賣第四級毒品者，處五年以上十二年以下有期徒
刑，得併科新臺幣三百萬元以下罰金。
製造、運輸、販賣專供製造或施用毒品之器具者，處一年以上七
年以下有期徒刑，得併科新臺幣一百萬元以下罰金。
前五項之未遂犯罰之。
附表：被告與證人乙○○間之通訊監察譯文
編號 通話時間 通話對象 通訊內容 ㈠ 107年1月28日16時21分36秒（M-6） 乙○○→被告 乙○○：有到嗎？ 甲○○：我剛起來而已。 乙○○：那多久會到那邊？ 甲○○：洗個澡，我就過去。 乙○○：好，我等你。 ㈡ 107年1月28日16時55分2秒（M-7） 同上 甲○○：穿衣服了。 乙○○：好～我朋友要叫你帶女清潔工。 甲○○：什麼？ 乙○○：我等你，快點。 ㈢ 107年1月28日17時17分56秒（M-8） 同上 甲○○：在路上。 乙○○：好。 ㈣ 107年1月28日17時34分18秒（M-9） 同上 乙○○：我幫你弄車位啊。 甲○○：我在7-11買菸～買一包菸而已。 乙○○：喔。等一下你來，我幫你先車位拿開啊。 甲○○：好啦。